# 从小企业会计准则转为企业会计准则

提问人：miss-ma 时间：2014-12-17 16:54:41
按规定从明年1-1开始执行，需要什么准备吗，原来不急提坏账，现在需要计提吗

回答人：chenyiwei
根据《小企业会计准则》第四条：“执行本准则的小企业转为执行《企业会计准则》时，应当按照《企业会计准则第 38 号——首次执行企业会计准则》等相关规定进行会计处理。” 在企业会计准则下，要求对各项资产（以公允价值计量且其变动计入损益的金融资产和投资性房地产除外）按照适用的会计准则规定计提减值准备。但 38 号准则并不要求就资产减值准备事项在首次执行日进行追溯调整。以前财政部在《非上市银行业金融机构执行〈企业会计准则〉有关衔接规定》（财会[2007]16号）中对此类机构的减值准备问题的追溯调整有特别规定，但该种特别规定不能扩大适用范围到小企业的会计准则转换。